Images des répertoires du notaire Onésime Triboulet pour l'étude XL
Archives nationales de France
Images des répertoires du notaire Onésime Triboulet pour l'étude XL
9 février 1828 - 14 septembre 1847
MC/RE/XL/5 - MC/RE/XL/8
Triboulet, Onésime; Etude XL
4 registres
Archives nationales de France
Minutes et répertoires: la loi 2008-696 du 15 juillet 2008 relative aux archives a fixé à 75 ans à compter de la date de l'acte, ou à 25 ans à compter de la date du décès de l'intéressé si ce délai est plus bref, le délai de communication des minutes et répertoires des notaires; ce délai est porté à 100 ans à compter de la date de l'acte si le document se rapporte à un mineur (code du Patrimoine, articles L213-2, 4e d et 5e).
Autres documents de l'étude (dossiers de clients, comptabilité...): s'agissant d'archives privées, ces documents sont communicables selon les modalités fixées par le déposant ou le donateur.
Certains documents ne sont pas accessibles sous leur forme originale en raison de leur mauvais état de conservation.
Registres entrés aux Archives nationales en 1942.
Images des répertoires de l’étude XL
Archives de l'étude XL
répertoire d'officier public ministériel
- Répertoire chronologique pour la période du 9 février 1828 au 17 juillet 1832, 9 février 1828 - 17 juillet 1832; MC/RE/XL/5; Le répertoire comporte 113 feuillets et fait partie d' un registre de 133 feuillets de papier manuscrits, hauteur 35 x largeur 24 cm, composé de cahiers foliotés par le notaire. Le registre est en bon état; les ff° 93 et 94 sont déchirés, le f° 108 a une tache d'encre.
  Le registre contient aussi le répertoire du notaire Louis Félix Cosnard pour la période du 9 juillet 1827 au 7 février 1828.
  Le répertoire contient les informations suivantes: 1. le n° de l'acte dans l'année; 2. date du jour; 3. nature de l'acte passé en brevet; 4. nature de l'acte passé en minute; 5. nom, prénom, domicile des parties, indication sur la situation et les prix des biens; 6. date d'enregistrement de l'acte; 7. droits d'enregistrement.
  Attention: seuls les actes passés en minute sont conservés; les actes mentionnés dans le répertoire comme passés en simple brevet (colonne 3) ne sont pas conservés par les notaires et ne sont donc pas versés au Minutier (ils sont remis aux clients).
  répertoire
  - Liste chronologique des actes pour la période du 9 février au 29 décembre 1828, 9 février - 29 décembre 1828; 20 v°-47 v°; 27 feuillets
  - Liste chronologique des actes pour la période du 2 janvier au 30 décembre 1829, 2 janvier - 30 décembre 1829; 48 r°-76 r°; 28 feuillets
  - Liste chronologique des actes pour la période du 2 janvier au 31 décembre 1830, 2 janvier - 31 décembre 1830; 76 r°-103 v°; 27 feuillets
  - Liste chronologique des actes pour la période du 2 janvier au 31 décembre 1831, 2 janvier - 31 décembre 1831; 103 v°-120 v°; 17 feuillets
  - Liste chronologique des actes pour la période du 2 janvier au 17 juillet 1832, 2 janvier - 17 juillet 1832; 120 v°-133 v°; 13 feuillets
- Répertoire chronologique pour la période du 20 juillet 1832 au 18 novembre 1839, 20 juillet 1832 - 18 novembre 1839; MC/RE/XL/6; Un registre de 201 feuillets de papier manuscrits, hauteur 35 cm x largeur 24 cm, composé de cahiers foliotés par le notaire. Le registre est en bon état. Les f° 1 à 10 sont détachés; les ff° 6 et 75 ont des taches d'encre.
  - Liste chronologique des actes pour la période du 20 juillet au 29 décembre 1832, 20 juillet - 29 décembre 1832; 1 r°-13 r°; 13 feuillets
  - Liste chronologique des actes pour la période du 2 janvier au 31 décembre 1833, 2 janvier - 31 décembre 1833; 13 v°- 42 r°; 29 feuillets
  - Liste chronologique des actes pour la période du 2 janvier au 31 décembre 1834, 2 janvier - 31 décembre 1834; 42 r°-61 r°; 19 feuillets
  - Liste chronologique des actes pour la période du 1er janvier au 31 décembre 1835, 1er janvier - 31 décembre 1835; 61 v°-90 v°; 29 feuillets
  - Liste chronologique des actes pour la période du 4 janvier au 31 décembre 1836, 4 janvier - 31 décembre 1836; 90 v°-116 v°; 26 feuillets
  - Liste chronologique des actes pour la période du 3 janvier au 30 décembre 1837, 3 janvier - 30 décembre 1837; 116 v°-146 r°; 30 feuillets
  - Liste chronologique des actes pour la période du 2 janvier au 30 décembre 1838, 2 janvier - 30 décembre 1838; 146 r°-173 r°; 27 feuillets
  - Liste chronologique des actes pour la période du 2 janvier au 18 novembre 1839, 2 janvier - 18 novembre 1839; 173 v°-201 v°; 28 feuillets
- Répertoire chronologique pour la période du 19 novembre 1839 au 18 juillet 1846, 19 novembre 1839 - 18 juillet 1846; MC/RE/XL/7; Un registre de 200 feuillets de papier manuscrits, hauteur 35 cm x largeur 24 cm, composé de cahiers foliotés par le notaire. Le registre est en bon état.
  - Liste chronologique des actes pour la période du 19 novembre au 31 décembre 1839, 19 novembre - 31 décembre 1839; 1 r°-4 r°; 4 feuillets
  - Liste chronologique des actes pour la période du 2 janvier au 30 décembre 1840, 2 janvier - 30 décembre 1840; 4 v°-30 v°; 26 feuillets
  - Liste chronologique des actes pour la période du 2 janvier au 31 décembre 1841, 2 janvier - 31 décembre 1841; 31 r°-58 v°; 27 feuillets
  - Liste chronologique des actes pour la période du 3 janvier au 30 décembre 1842, 3 janvier - 30 décembre 1842; 58 v°-92 r°; 34 feuillets
  - Liste chronologique des actes pour la période du 2 janvier au 31 décembre 1843, 2 janvier - 31 décembre 1843; 92 v°-125 v°; 33 feuillets
  - Liste chronologique des actes pour la période du 2 janvier au 31 décembre 1844, 2 janvier - 31 décembre 1844; 126 r°-159 r°; 33 feuillets
  - Liste chronologique des actes pour la période du 1er janvier au 31 décembre 1845, 1er janvier - 31 décembre 1845; 159 v°-189 r°; 30 feuillets
  - Liste chronologique des actes pour la période du 2 janvier au 18 juillet 1846, 2 janvier - 18 juillet 1846; 189 r°-200 v°; 11 feuillets
- Répertoire chronologique pour la période du 20 juillet 1846 au 14 septembre 1847, 20 juillet 1846 - 14 septembre 1847; MC/RE/XL/8; Le répertoire comporte 35 feuillets et fait partie d' un registre de 227 feuillets de papier manuscrits, hauteur 35 cm x largeur 24 cm, composé de cahiers foliotés par le notaire. Le registre est en bon état.
  Le registre contient aussi le répertoire du notaire Charles Victor Amy pour la période du 16 septembre 1847 au 21 septembre 1852.
  - Liste chronologique des actes pour la période du 20 juillet au 31 décembre 1846, 20 juillet - 31 décembre 1846; 1 r°-12 r°; 12 feuillets
  - Liste chronologique des actes pour la période du 2 janvier au 14 septembre 1847, 2 janvier - 14 septembre 1847; 12 v°-35 v°; 13 feuillets